臺灣臺北地方法院刑事判決　　　　　　　　　　　　　　九十年度易字第四六五號
　　公　訴　人　臺灣臺北地方法院檢察署檢察官
　　被　　　告　丙○○
　　選任辯護人　劉鴻濃
右列被告因違反毒品危害防制條例案件，經檢察官提起公訴（八十九年度毒偵字第三
六九三號），本院判決如左：
    主  文
丙○○施用第二級毒品，處有期徒刑柒月。
    事  實
一、丙○○前因施用毒品案件，經本院以八十八年度毒聲第八四九號及八十九年度毒
    聲字第三一二號裁定送觀察、勒戒後，均因無繼續施用毒品之傾向，由臺灣臺北
    地方法院檢察署檢察官分別以八十八年度偵字第八一九五號及八十九年度毒偵字
    第五五九號處分不起訴。詎丙○○復不知悔改，而基於施用第二級毒品安非他命
    之犯意，於民國八十九年十一月六日下午八時回溯九十六小時內在不詳處所施用
    第二級毒品安非他命一次，為警於八十九年十一月六日下午八時許持搜索票前去
    其臺北縣新店市○○路八十九號四樓住處查獲上情。
二、案經臺北市政府警察局萬華分局報告臺灣臺北地方法院檢察署檢察官偵查起訴。
    理  由
一、訊據被告丙○○就前揭犯罪事實均矢口否認，並辯稱：警訊筆錄記載不實在，當
    天警訊筆錄其只有簽名，且當日在場者還有丁○○及乙○○，有可能是警員將丁
    ○○的尿液與其尿液混雜在一起等語云云。經查：
（一）被告於八十九年十一月六日採集尿液經送鑑驗，均呈施用第二級毒品安非他命
      陽性反應，有臺北市立療養院出具之煙毒尿液檢驗報告書及法務部調查局九十
      年一月二十九日（九○）陸（一）字第九○○○三一○四號檢驗通知書附卷可
      稽，按以氣相層析質譜儀之方法作藥物及其代謝產物之定性及定量分析檢驗者
      ，幾乎不會有偽陽性反應產生，亦即如尿液中未含有煙毒之反應者，即不可能
      產生因藥物所引起之偽陽性反應，業據行政院國軍退除役官兵輔導委員會榮民
      總醫院八十三年四月七日（八三）北總內字第○三○三九號函釋在案，是被告
      之尿液檢體經以氣相層析質譜儀分析法複驗，既呈安非他命陽性反應，顯已排
      除被告因服用藥物等而導致呈毒品偽陽性反應之可能，益見被告於採尿前確曾
      施用毒品之事實堪予認定。
（二）被告所辯尿液遭警員混雜丁○○的尿液等情，經傳喚八十九年十一月六日在場
      之證人乙○○就採尿經過到庭證稱：其在當日下午四、五時與丁○○共同前去
      被告住處，一進門警員就進來並出示文件，其與被告及丁○○都當場採尿，是
      當場屋內客廳在警員面前採尿，其的尿液當場裝入瓶中就簽名蓋指印先離開，
      至於被告採尿如何處理不清楚，因為當日其先離開，而其有看到警員在寫筆錄
      ，並問被告說這樣寫可以吧，已經很好聽了等語綦詳（見本院九十年五月十六
      日訊問筆錄），且證人即採尿之警員王北銘具結證稱：當日其持甲○搜索票前
      去被告住處，執行搜索時屋內有三人，而在製作被告筆錄後被告有採尿，裝尿
      液的瓶子在採尿前有交被告看是乾淨的，是在被告住處採尿並且當場封裝尿液
      並在被告目視下在封裝處按指印等語無訛（見本院九十年四月十八日訊問筆錄
      ），是並無證據足證被告所辯係為可採。
（三）另被告聲請傳喚之證人丁○○，多次經本院傳喚、拘提無著，嗣經本院查得證
      人丁○○因另案而遭本院於九十年五月二十八日以９０北院文刑康緝字三三七
      號通緝在案，是證人丁○○顯無到庭之可能而為本院於審判期日無從調查之證
      據。
（四）至被告聲請將扣案尿液送請鑑定尿液ＤＮＡ是否與被告相符乙節，經本院依被
      告聲請而將扣案尿液送請法務部調查局以人類遺傳因子粒腺體ＤＮＡ式序列方
      式鑑定，亦經法務部調查局檢驗該扣案尿液因已高度腐敗而無法驗出其粒腺體
      ＤＮＡ型別之事實，亦有該局九十年七月二十六日（九○）陸（四）字第九○
      ○四三六一三號檢驗通知書在卷可參，是本院就被告聲請之調查證據方式已進
      調查之能事，然亦無從得出對被告有利之證明。
（五）綜上所論，被告辯稱尿液遭混雜云云均無證據以實其說，從而足認被告所辯均
      係事後卸責之詞，委無足取，又如事實欄所述被告前因施用毒品案件，先後經
      本院二次裁定送觀察、勒戒後，均認無繼續施用毒品之傾向，而經檢察官分別
      為不起訴處分確定，有不起訴處分書影本二份及臺灣高等法院檢察署刑案記錄
      簡覆表在卷足憑，是被告三犯施用毒品之事證明確，應依法論科。
二、核被告所為，係犯毒品危害防制條例第十條第二項之施用第二級毒品罪。其持有
    第二級毒品安非他命之行為，係其施用行為之低度行為，不另論罪。爰審酌被告
    前已有二次施用毒品之記錄再犯本罪之情節及犯罪後仍再三辯稱警員混雜他人尿
    液而任意以臆測之詞指摘執法人員足認顯無悔意等一切情狀，判處如主文所示之
    刑，以示懲儆。
據上論斷，應依刑事訴訟法第二百九十九條第一項前段，毒品危害防制條例第十條第
二項，判決如主文。
本案經檢察官林淑玲到庭執行職務
中    華    民    國      九十一      年      一      月    二十五      日
                                      臺灣臺北地方法院刑事第六庭
                                          審判長  法  官  黃俊明
                                                  法  官  黃程暉
                                                  法  官  劉煌基
右正本證明與原本無異。
如不服本判決，應於判決送達後十日內，向本院提出上訴狀。
                                                  書記官  張漪蕙
中    華    民    國      九十一      年      一      月    二十五      日
所犯法條：
毒品危害防制條例第十條
施用第一級毒品者，處六月以上五年以下有期徒刑。
施用第二級毒品者，處三年以下有期徒刑。
